臺灣苗栗地方法院刑事判決
110年度易字第367號
公  訴  人  臺灣苗栗地方檢察署檢察官
被      告  羅志平




上列被告因加重竊盜案件，經檢察官提起公訴（110年度偵字第5
314號），因被告於本院準備程序中，就被訴之事實為有罪之陳
述，經本院告知簡式審判程序意旨，並聽取當事人之意見後，裁
定改依簡式審判程序審理，判決如下：
    主    文
羅志平共同犯攜帶兇器、踰越牆垣、毀越窗戶竊盜罪（犯罪事實
一部分），累犯，處有期徒刑陸月，如易科罰金，以新臺幣壹仟
元折算壹日；又犯攜帶兇器、踰越牆垣、毀越安全設備竊盜未遂
罪（犯罪事實二部分），累犯，處有期徒刑參月，如易科罰金，
以新臺幣壹仟元折算壹日；又犯攜帶兇器、踰越牆垣竊盜未遂罪
（犯罪事實三部分），累犯，處有期徒刑肆月，如易科罰金，以
新臺幣壹仟元折算壹日。應執行有期徒刑拾月，如易科罰金，以
新臺幣壹仟元折算壹日。
扣案之鐵橇壹把、手機壹支（IMEI碼：000000000000000/01、00
0000000000000/01號）均沒收。未扣案之未分配犯罪所得三芯銅
線、單芯銅線（價值共計新臺幣伍萬元）沒收，於全部或一部不
能沒收或不宜執行沒收時，追徵其價額。
    犯罪事實
一、羅志平與吳國達（涉犯竊盜罪嫌部分，另經檢察官通緝中）
    共同意圖為自己不法所有，基於竊盜之犯意聯絡，於民國109
    年12月31日凌晨某時，由羅志平駕駛車牌號碼000-0000號自
    用小客車搭載吳國達，前往位於苗栗縣○○鎮○○路0000號之「
    龍捷股份有限公司」（下稱龍捷公司），2人攀爬圍牆而踰
    越進入龍捷公司廠區，再沿公司倉庫側面樓梯前往3樓後，
    羅志平持客觀上足以對人之生命、身體構成威脅，可供兇器
    使用之鐵橇1把敲破窗戶玻璃後，進入公司3樓倉庫內，由羅
    志平持鐵橇及客觀上足以對人之生命、身體構成威脅，可供
    兇器使用之老虎鉗1把剪斷包覆三芯銅線、單芯銅線之塑膠
    管，再由吳國達將三芯銅線、單芯銅線抽取出來，而竊得數
    量不詳之三芯銅線、單芯銅線【價值共計新臺幣（下同）5
    萬元】得手。嗣經羅志平於110年1月1日某時，交予不知情
    之友人持向資源回收場出售並得款1萬元，並朋分予吳國達3
    ,000元。
二、羅志平另意圖為自己不法所有，基於竊盜之犯意，於110年1
    月6日1時13分許，駕駛車牌號碼000-0000號自用小客車前往
    龍捷公司，攀爬圍牆而踰越進入龍捷公司廠區，至公司1樓
    倉庫側面，持客觀上足以對人之生命、身體構成威脅，可供
    兇器使用之破壞剪1把，剪開屬於安全設備之倉庫鐵窗鐵條
    後，進入公司1樓倉庫，再以破壞剪剪斷變電間之電線抽出
    而著手竊取該物，並切斷電源；然因擔心保全人員趕赴現場
    ，隨即離開該處而未遂。
三、羅志平又意圖為自己不法之所有，基於竊盜之犯意，於110年
    1月13日3時30分許，騎乘車牌號碼000-000號普通重型機車
    前往龍捷公司，攀爬圍牆而踰越進入龍捷公司廠區，再至公
    司1樓辦公室對面工廠，持客觀上足以對人之生命、身體構
    成威脅，可供兇器使用之破壞剪1把，剪斷工廠外電箱內之3
    條電纜線而著手竊取該物，並打算再前往另一頭剪斷電線時
    ，即發現廠區有保全人員持手電筒前來，為避免遭保全人員
    發現，隨即離開該處而未遂。
四、案經林俊呈訴由苗栗縣警察局竹南分局報告臺灣苗栗地方檢
    察署檢察官偵查起訴。
    理    由
壹、證據能力之說明
    本件被告羅志平所犯非死刑、無期徒刑或最輕本刑有期徒刑
    三年以上之罪，亦非高等法院管轄第一審案件，且於準備程
    序進行中，被告先就被訴事實為有罪之陳述，經告以簡式審
    判程序之旨，並聽取當事人之意見後，本院依刑事訴訟法第
    273條之1第1項之規定，裁定改行簡式審判程序，是本件之
    證據調查，依刑事訴訟法第273條之2規定，不受同法第159
    條第1項、第161條之2、第161條之3、第163條之1及第164條
    至第170條規定之限制，合先敘明。
貳、實體方面
一、上開犯罪事實，訊據被告於警詢、本院準備程序及審理中均
    坦承不諱，核與證人即告訴人林俊呈、證人彭增添、張盛宗
    、蕭奕涵於警詢時證述之情節相符（見偵卷卷一第151至171
    、181至191頁），並有監視器錄影畫面截圖、現場照片、車
    輛詳細資料報表、苗栗縣警察局竹南分局扣押筆錄、扣押物
    品目錄表、被告之臉書翻拍照片在卷可稽（見偵卷卷一第19
    7至205、235頁，偵卷卷二第51至111頁），足認被告之任意
    性自白與事實相符，堪以採信。故本案事證明確，被告犯行
    均洵值認定，應予依法論科。
二、論罪科刑：
  ㈠核被告就犯罪事實一所為，係犯刑法第321條第1項第3款、第
    2款之攜帶兇器、踰越牆垣、毀越窗戶竊盜罪；就犯罪事實
    二所為，係犯刑法第321條第2項、第1項第3款、第2款之攜
    帶兇器、踰越牆垣、毀越安全設備竊盜未遂罪；就犯罪事實
    三所為，係犯刑法第321條第2項、第1項第3款、第2款之攜
    帶兇器、踰越牆垣竊盜未遂罪。被告毀越牆垣、窗戶或安全
    設備後侵入龍捷公司廠區行竊，其毀越牆垣、窗戶或安全設
    備、侵入龍捷公司建築物之行為，係竊盜之加重要件行為，
    已結合於所犯加重竊盜之罪質中，自不另構成毀損罪、侵入
    建築物罪。
  ㈡就犯罪事實一部分，被告與吳國達間，有犯意聯絡及行為分
    擔，應論以共同正犯。
  ㈢被告所犯上開三罪，其犯意各別，行為互殊，應予分論併罰
    。
  ㈣刑之加重、減輕事由：
　　⒈按刑法第47條第1項有關累犯加重本刑之規定，不生違反憲
      法一行為不二罰原則之問題。惟其不分情節，基於累犯者
      有其特別惡性及對刑罰反應力薄弱等立法理由，一律加重
      最低本刑，於不符合刑法第59條所定要件之情形下，致生
      行為人所受之刑罰超過其所應負擔罪責之個案，其人身自
      由因此遭受過苛之侵害部分，對人民受憲法第8條保障之
      人身自由所為限制，不符憲法罪刑相當原則，牴觸憲法第
      23條比例原則。於此範圍內，有關機關應自本解釋公布之
      日起2年內，依本解釋意旨修正之。於修正前，為避免發
      生上述罪刑不相當之情形，法院就該個案應依本解釋意旨
      ，裁量是否加重最低本刑，司法院釋字第775號解釋文參
      照。查被告前因竊盜、施用毒品等案件，經法院分別判處
      罪刑確定，並經本院以101年度聲字第1004號裁定應執行
      有期徒刑4年5月，於104年11月10日縮短刑期假釋出監，
      並於105年10月21日縮刑期滿假釋未經撤銷視為執行完畢
      ，有臺灣高等法院被告前案紀錄表在卷可考。是被告於受
      前案之有期徒刑執行完畢後，5年內故意再犯本案有期徒
      刑以上之罪，自構成累犯。本院考量被告前已有多次侵害
      他人財產法益之竊盜罪行，竟仍不能自制，再為本案犯行
      ，足見其毫不重視他人對財產之所有權利，對於刑罰反應
      力薄弱，而重覆再犯同質性之本案3次加重竊盜罪，均應
      依刑法第47條第1項規定加重其刑。
　　⒉就犯罪事實二、三之加重竊盜犯行，被告雖已著手為竊盜
      之行為，惟未生竊取財物得手之結果，其犯罪尚屬未遂，
      爰各依刑法第25條第2項規定，按既遂犯之刑減輕之。
　　⒊另就犯罪事實一、二部分，被告在尚未被有偵查權之公務
      員或機關發覺前，主動向員警承認此部分犯行係其所為，
      有竹南分局大同派出所竊盜案嫌疑人自首情形紀錄表附卷
      可參（見偵卷卷一第195頁），嗣亦未逃避偵審而接受裁判
      ，合於自首之規定，爰各依刑法第62條前段規定，減輕其
      刑。
　　⒋被告就犯罪事實一、三部分，因有上開刑之加重、減輕事
      由，爰依刑法第70條、第71條第1項規定，先加後減之；
      另就犯罪事實二部分，因同時有加重事由、二種減輕事由
      ，爰依法先加重後遞減之。
　㈤爰以行為人之責任為基礎，審酌被告非無一般工作能力，竟
    不循正當途徑獲取財物，恣意踰越龍捷公司圍牆，並毀損龍
    捷公司之窗戶玻璃、鐵窗後入內行竊，顯然欠缺尊重他人財
    產權之觀念，對於社會秩序損害非微，所為實應非難；兼衡
    其犯後尚能坦承犯行、正視己過之態度，與犯罪之動機、手
    段、目的，及自陳專科肄業之智識程度、於另案執行前從事
    鐵工、每日收入約1,500元，與母親同住，需照顧母親之家
    庭生活狀況（見本院卷第67頁）等一切情狀，分別量處如主
    文第1項所示之刑，並均諭知易科罰金之折算標準；另審酌
    被告所犯三罪之時間間隔非遠、手段目的類同、侵害法益相
    同等情狀，定其應執行之刑如主文第1項所示，併諭知易科
    罰金之折算標準，以資懲儆。
三、沒收部分：
  ㈠按犯罪所得，屬於犯罪行為人者，沒收之。於全部或一部不
    能沒收，或不宜執行沒收時，追徵其價額；犯罪所得，包括
    違法行為所得、其變得之物或財產上利益及其孳息；犯罪所
    得已實際合法發還被害人者，不予宣告沒收或追徵，修正後
    刑法第38條之1第1項前段、第3項、第4項及第5項分別定有
    明文。而基於「任何人不得保有不法行為之獲利」原則，對
    於因犯罪造成之財產利益不法流動，應藉由「沒收犯罪利得
    」法制，透過類似不當得利之衡平措施，使之回歸犯罪發生
    前的合法財產秩序狀態。從而若被害人因犯罪受害所形成之
    民事請求權實際上已獲全額滿足，行為人亦不再享有因犯罪
    取得之財產利益，則犯罪利得沒收之規範目的已經實現，自
    無庸宣告犯罪利得沒收、追徵。惟若被害人就全部受害數額
    與行為人成立調（和）解，然實際上僅部分受償者，其能否
    確實履行償付完畢既未確定，縱被害人日後可循民事強制執
    行程序保障權益，因刑事訴訟事實審判決前，尚未實際全數
    受償，該犯罪前之合法財產秩序狀態顯未因調（和）解完全
    回復，行為人犯罪利得復未全數澈底剝奪，則法院對於扣除
    已實際給付部分外之其餘犯罪所得，仍應諭知沒收、追徵，
    由被害人另依刑事訴訟法第473條規定聲請發還，方為衡平
    （最高法院107年度台上字第3837號判決意旨參照）。又於
    數人共同犯罪時，因共同正犯皆為犯罪行為人，所得屬全體
    共同正犯，應對各共同正犯諭知沒收。然因犯罪所得之沒收
    ，在於避免被告因犯罪而坐享利得，基於有所得始有沒收之
    公平原則，如犯罪所得已經分配，自應僅就各共同正犯分得
    部分，各別諭知沒收。如尚未分配或無法分配時，該犯罪所
    得仍屬於犯罪行為人，則應對各共同正犯諭知沒收（最高法
    院107年度台上字第2542號判決意旨參照）。另本於「任何
    人都不能坐享或保有犯罪所得或犯罪所生利益」之理念，於
    該條第4項規定，犯罪所得包括違法行為所得、其變得之物
    或財產上利益及其孳息。違法行為所得與轉換而得之物（即
    變得之物），二者實屬同一，應擇一價值高者沒收，以貫徹
    上開理念，但並無二者均予沒收之理。查被告與吳國達所共
    同竊取數量不詳之三芯銅線、單芯銅線，其價值共計約5萬
    元一情，業經證人彭增添證述明確（見偵卷卷一第157頁）
    。而被告雖供稱將該物以1萬元之對價轉賣予他人，並由吳
    國達分得現金3,000元（見偵卷卷一第231至232頁，本院卷
    第63頁）；然違法行為所得與所變得之物實屬同一，自應擇
    一價值高者沒收，以貫徹「任何人都不能坐享或保有犯罪所
    得或犯罪所生利益」之理念。故被告與吳國達共同竊取數量
    不詳之三芯銅線、單芯銅線，經與其變賣所得1萬元比較，
    應依刑法第38條之1第1項前段、第3項之規定，就價值較高
    者即數量不詳之三芯銅線、單芯銅線予以宣告沒收之，並諭
    知於全部或一部不能沒收或不宜執行沒收時，追徵其價額。
  ㈡扣案之鐵橇1把為被告所有，供其為本案加重竊盜犯行所用；
    另扣案之手機1支（IMEI碼：000000000000000/01、0000000
    00000000/01號）則為被告所有、供其與吳國達聯絡所用，
    業據被告自承在卷（見本院卷第63頁），並有苗栗縣警察局
    竹南分局扣押筆錄、扣押物品目錄表附卷可考（見偵卷卷一
    第197至225頁），均屬供本案犯罪所用之物，應依刑法第38
    條第2項前段規定，宣告沒收之。
  ㈢未扣案之老虎鉗及破壞剪各1把，均係被告所有、供其為本案
    加重竊盜、加重竊盜未遂犯行所用之物，業經被告自承在卷
    （見本院卷第63頁）；惟本院衡酌該等物品價值低微、取得
    容易，並具有一般日常功能，僅係於本案犯罪過程中偶然供
    犯罪使用，且被告供稱該等物品均已丟棄，又無證據證明現
    仍存在而未滅失，認沒收欠缺犯罪預防之有效性，堪認無刑
    法上之重要性，亦非違禁物，爰均不予宣告沒收。
  ㈣扣案之球鞋1雙，經鑑定與現場採證取得之鞋印一致（見偵卷
    卷二第44至50頁），而據以認定本案係被告所違犯，然該物
    有其日常功能，難認係供犯罪所用，與被告犯罪不具直接關
    連，亦非違禁物，故不予宣告沒收。
據上論斷，應依刑事訴訟法第273條之1第1項、第299條第1項前
段，刑法第28條、第321條第1項第2款、第3款、第2項、第47條
第1項、第25條第2項、第62條前段、第41條第1項前段、第8項、
第51條第5款、第38條第2項前段、第38條之1第1項前段、第3項
，刑法施行法第1條之1第1項，判決如主文。
本案經檢察官劉偉誠、蔡明峰提起公訴，檢察官林宜賢到庭執行職務。
中　　華　　民　　國　　110 　年　　11　　月　　24　　日
                  刑事第四庭  法  官  申惟中
以上正本證明與原本無異。　　　　　　　　　　　　　　　　如不服本判決應於收受判決後20日內向本院提出上訴書狀，並應敘述具體理由。其未敘述上訴理由者，應於上訴期間屆滿後20日內向本院補提理由書(均須按他造當事人之人數附繕本)「切勿逕送上級法院」。告訴人或被害人如對本判決不服者，應具備理由請求檢察官上訴，其上訴期間之計算係以檢察官收受判決正本之日期為準。　　　　　　　　　　　　　　　　　　　　　　　   　　　　　　　　　　　　　書記官　陳邦旗　　　　　　
中　　華　　民　　國　　110 　年　　11　　月　　24　　日

附錄本案論罪科刑法條：
中華民國刑法第321條
犯前條第 1 項、第 2 項之罪而有下列情形之一者，處 6 月以
上 5 年以下有期徒刑，得併科 50 萬元以下罰金：
一、侵入住宅或有人居住之建築物、船艦或隱匿其內而犯之。
二、毀越門窗、牆垣或其他安全設備而犯之。
三、攜帶兇器而犯之。
四、結夥三人以上而犯之。
五、乘火災、水災或其他災害之際而犯之。
六、在車站、港埠、航空站或其他供水、陸、空公眾運輸之舟、
    車、航空機內而犯之。
前項之未遂犯罰之。